臺灣高雄地方法院民事裁定
110年度消債更字第144號
聲  請  人  吳嘉祥（原名：吳世昌）
0000000000000000

0000000000000000

代  理  人  田杰弘律師
上列當事人因消費者債務清理事件聲請更生，本院裁定如下：
    主  文
聲請人吳嘉祥(原名:吳世昌)自中華民國一一○年十月二十七日下
午四時起開始更生程序。
命司法事務官進行本件更生程序。
    理  由
一、聲請意旨略以：伊有不能清償債務情事，前向本院聲請調解
    債務清償方案，惟調解不成立。伊又未經法院裁定開始清算
    程序或宣告破產，爰聲請更生等語。
二、按債務人不能清償債務或有不能清償之虞者，得依本條例所
    定更生或清算程序，清理其債務；債務人無擔保或無優先權
    之本金及利息債務總額未逾新臺幣（下同）12,000,000元者
    ，於法院裁定開始清算程序或宣告破產前，得向法院聲請更
    生；法院開始更生程序之裁定，應載明其年、月、日、時，
    並即時發生效力；法院開始更生或清算程序後，得命司法事
    務官進行更生或清算程序，必要時得選任律師、會計師或其
    他適當之自然人或法人1人為監督人或管理人，消費者債務
    清理條例（下稱消債條例）第3條、第16條第1項、第42條第
    1項、第45條第1項分別定有明文。
三、經查：
(一)聲請人前於民國110年3月19日提出債權人清冊，向本院聲請
    調解債務清償方案，經本院110年度司消債調字第128號受理
    ，於110年5月4日調解不成立，聲請人於同年月12日具狀聲
    請更生等情，業經本院依職權調閱上開調解卷宗核閱無訛。
(二)聲請人於108年度至109年度均無申報所得，名下無財產，有
    臺銀人壽保單1張，惟聲請人非要保人，國泰人壽保單3張，
    惟聲請人均非要保人，南山人壽保單1張，惟聲請人非要保
    人，三商美邦人壽保單3張，其中1張已於107年7月3日解約
    ，另2張已停效；又聲請人自陳108年5月起至109年2月從事
    臨時工，平均每月收入約15,000元，自109年2月28日起，另
    於湯師傅火鍋店打工，每月薪資約20,000元，前臨時工部分
    於109年3月起迄今，每月收入約10,000元，據聲請人提出於
    火鍋店打工之薪資袋所載，時薪160元，109年2月3,850元、
    3月33,300元、4月11,300元、5月12,450元、6月15,000元、
    7月21,150元、8月21,550元、9月19,000元、10月19,500元
    、11月20,340、12月18,400元、110年1月18,300元、3月6,9
    50元、4月15,250元、5月15,400元，合計251,740元，約14
    個月平均每月17,981元，110年6月因疫情影響，火鍋店人力
    減縮，導致後續沒班，自110年6月10日起於千山淨水股份有
    限公司高雄門市任職客服技師，薪資每月32,000元，據該公
    司提出聲請人110年6月10日至8月10日薪資明細所載，全月
    實付薪資為22,111元、36,409元、11,009元，合計69,529元
    ，2個月平均每月34,765元（本裁定計算式均採元以下4捨5
    入），110年8月10日離職後，聲請人提出采弘工程有限公司
    在職證明書，陳明110年8月16日起在該公司任職工程師，據
    聲請人名下玉山銀行帳戶存簿內頁所載，110年8月薪資12,2
    68元、9月18,150元、23,430元，8月16日至9月21日共53,84
    8元，約1個半月平均每月35,899元，未領取其他補助或給付
    等情，有107年至108年綜合所得稅各類所得資料清單及財產
    歸屬資料清單【本院110年度司消債調字第128號卷（下稱調
    卷）第14至16頁】、109年稅務電子閘門財產所得調件明細
    表【本院110年度消債更字第144號卷（下稱卷）第34頁】、
    財產及收入狀況說明書（調卷第4頁、卷第3頁）、債權人清
    冊（調卷第5頁、卷第4頁）、戶籍謄本（卷第6頁）、勞工
    保險被保險人投保資料表（調卷第19頁）、個人商業保險查
    詢結果表（卷第58頁）、財團法人金融聯合徵信中心前置協
    商專用債權人清冊（調卷第9至10頁、卷第7至9頁）、信用
    報告（調卷第12至13頁、卷第10至12頁）、社會補助查詢表
    （卷第30至32頁）、租金補助查詢表（卷第33頁）、勞動部
    勞工保險局函（卷第54頁）、健保投保紀錄（調卷第20頁、
    卷第18頁）、存簿（卷第85、143頁）、家族系統表（卷第5
    9頁）、湯師傅火鍋店薪資袋（調卷第17至18頁、卷第15至1
    6、57頁）、在職證明書(卷第142頁)、聲請人110年8月9日
    陳報狀(卷第83至84頁)、千山淨水股份有限公司薪資明細(
    卷第139頁)、聲請人110年9月28日陳報狀（卷第140至141頁
    ）、臺灣人壽保險股份有限公司函（卷第78、119頁）、國
    泰人壽保險股份有限公司函附保險契約狀況一覽表（卷第79
    至80頁）、富邦產物保險股份有限公司函(卷第81至82頁)、
    南山人壽保險股份有限公司函附保單明細表(卷第87至89頁)
    、三商美邦人壽保險股份有限公司函附保單資料(卷第90至9
    5頁)等附卷可證。依聲請人上述工作、收入及財產情況，堪
    認以其自109年3月至110年9月工作約16個月所得483,377元
    ，平均每月收入計30,211元【計算式：(10,000+20,000)×12
    +69,529+53,848)÷16≒30,211】，核算其償債能力，較為妥
    適。
(三)關於聲請人個人日常必要支出部分，聲請人主張每月必要支
    出約16,009元，按債務人必要生活費用，以最近1年衛生福
    利部或直轄市政府所公告當地區每人每月最低生活費1.2倍
    定之，消債條例第64條之2第1項定有明文。查衛福部社會司
    所公告110年度高雄市最低生活費為13,341元，其1.2倍為16
    ,009元，又該最低生活費用之標準，係照當地最近1年平均
    每人消費支出60％訂定，依其基準之家庭收支調查報告調查
    表格式所示有關經常性支出之調查項目，包括利息支出、食
    品、衣著、房租及水費、電費、醫療保健、交通、娛樂、教
    育等，已涵蓋聲請人所陳報之支出項目；因聲請人自陳居住
    於母江秀宛名下房屋，與雙親同住等語(見卷第56頁)，故於
    計算聲請人個人每月必要生活費時，即應自前開已包括聲請
    人居住費用在內，扣除相當於房租支出所佔比例約24.36%，
    避免重複計列費用，則扣除居住費用後，聲請人每月必要生
    活費為12,109元【計算式：16,009－（16,009×24.36%）＝12,
    109】，逾此範圍難認必要。
(四)至扶養費支出部分，聲請人主張扶養未成年子女吳○丞，每
    月扶養費10,000元。經查，聲請人與前配偶洪凱玲育有之子
    吳○丞係101年12月生，名下無財產、於108年至109年均無申
    報所得，現就讀國小，未領取社會局補助等情，有108年至1
    09年稅務電子閘門財產所得資料調件明細表(卷第108至108
    頁)、高雄市政府社會局社會福利資訊料查詢表(卷第104至1
    07頁)、高雄市左營戶政事務所附離婚協議書(卷第76至77頁
    )、學雜費繳費證明(卷第86至背面頁)在卷可憑。聲請人所
    育之子既未成年，且名下無財產，客觀上堪認有受扶養之必
    要。至於扶養費用數額部分，按受扶養者之必要生活費用，
    準用第1項規定計算基準數額，並依債務人依法應負擔扶養
    義務之比例認定之，消債條例第64條之2第2項亦有明定。本
    院審酌子女無房屋費用支出，應自其必要生活費用中扣除相
    當於房租支出所佔比例，以110年度高雄市每人每月不含房
    屋支出之最低生活費之1.2倍即12,109元計算，由聲請人與
    配偶共同負擔（計算式：12,109÷2≒6,055），聲請人主張每
    月支出子女扶養費10,000元，逾6,055元此範圍難認必要。
(五)承上，聲請人目前每月收入30,211元，扣除個人必要支出  
    12,109元、子女扶養費6,055元後，剩餘12,047元，而聲請
    人目前負債總額為1,368,941元(卷第126至131頁元大商業銀
    行陳報狀、第132至138頁中國信託商業銀行陳報狀、第144
    至146頁花旗(台灣)商業銀行陳報狀、第147至152頁永豐商
    業銀行陳報狀，包括：花旗(台灣)商業銀行、元大商業銀行
    、永豐商業銀行、中國信託商業銀行)，以每月所餘逐年清
    償，至少須約9.5年【計算式：1,368,941÷12,047÷12≒ 9.47
    】始能清償完畢，應認其已不能清償債務。此外，聲請人無
    擔保或無優先權之債務總額未逾1,200萬元，且無消債條例
    第6條第3項、第8條或第46條各款所定駁回更生聲請之事由
    存在。則聲請人聲請更生為有理由，應予准許，爰命司法事
    務官進行本件更生程序。
四、依消債條例第11條第1 項、第45條第1 項、第16條第1 項，
    裁定如主文。
中　　華　　民　　國　　110 　年　　10 　　月　　27 　日
              　　民事庭　　法　官　賴寶合
以上正本係照原本作成。
本裁定不得抗告。
中　　華　　民　　國　　110 　年　　10 　　月　　27　 日
                            書記官　胡美儀